臺灣臺南地方法院民事裁定　　　　　　　100年度聲字第155號
聲　請　人　陳美娜
相　對　人　合作金庫資產管理股份有限公司
法定代理人　吳萬順　 住同上
上列當事人間聲請停止執行事件，本院裁定如下：
    主  文
聲請人以新臺幣陸拾壹萬參仟元為相對人供擔保後，本院九十九
年度司執字第八三四一二號清償債務執行事件之強制執行程序，
於本院一００年度補字第二九二號債務人異議之訴事件判決確定
或和解、撤回前應暫予停止。
    理  由
一、按有回復原狀之聲請，或提起再審或異議之訴，或對於和解
    為繼續審判之請求，或提起宣告調解無效之訴，撤銷調解之
    訴，或對於許可強制執行之裁定提起抗告時，法院因必要情
    形，或依聲請定相當並確實之擔保，得為停止強制執行之裁
    定，強制執行法第18條第2項定有明文。次按強制執行法第
    18條第2項規定，所謂必要情形，係由法院就回復原狀之聲
    請，或再審之訴，或異議之訴，在法律上是否顯無理由，以
    及如不停止執行，將來是否難於回復執行前之狀態等各情形
    予以斟酌，依職權自由裁量定之。依此規定，只須當事人提
    起異議之訴，在該異議之訴確定前，法院如認有必要，得依
    職權為停止執行之裁定；其在當事人願供擔保，聲請停止強
    制執行時，法院亦非不得依其聲請，定相當並確實之擔保，
    為停止強制執行之裁定。至該異議之訴實體上有無理由，則
    非法院於裁定停止強制執行時應予審酌之事項（參照最高法
    院93年度臺抗字第723號裁定意旨）。又法院依強制執行法
    第18條第2項規定，以裁定命債務人供擔保後停止強制執行
    ，其擔保金額之多寡應如何認為相當，原屬於法院職權裁量
    之範圍，原裁定已斟酌債權人因停止執行所應受之損害，自
    非當事人所可任意指摘（參照最高法院92年度台抗字第574
    號裁定意旨）。再按債務人本於停止執行裁定所供之擔保，
    係以擔保債權人因債務人聲請停止強制執行不當可能遭受之
    損害得獲賠償為目的，故法院於裁定停止強制執行時，就擔
    保金額與債權人因停止強制執行不當可能遭受之損害間之關
    聯，自應斟酌該債權人因停止執行可能遭受之損害，以為衡
    量之標準，非以標的物之價值或債權額為依據。債權人因停
    止執行所受之損害，包括債權人未能即時受償或利用該標的
    物所受之損害額，或其因另供擔保強制執行所受之損害（參
    照最高法院86年度臺抗字第442號、87年度臺抗字第529號、
    91年度臺抗字第429號及92年度臺抗字第480號裁定意旨）。
二、聲請意旨略以：聲請人就清償債務強制執行事件（本院99年
    度司執字第83412號），經以相對人為被告向本院提起債務
    人異議之訴。聲請人既向本院提起債務人異議之訴，刻在審
    理中，倘不停止執行，聲請人必將受難以補償之損害，爰依
    前揭規定聲請准予供擔保裁定停止強制執行程序等語。
三、經查：
(一)本院99年度司執字第83412號聲請人與相對人間清償債務強
    制執行事件，聲請人主張其與相對人間並不存在債權債務關
    係，而有消滅或妨礙相對人請求之事由發生，據以相對人為
    被告對該執行程序提起債務人異議之訴（聲請人尚未繳納裁
    判費，經本院先分案號為100年度補字第292號，並裁定命聲
    請人繳納裁判費）等情，業據本院依職權調閱上開執行卷宗
    及本院100年度補字第292號債務人異議之訴卷宗資料審核無
    誤，依前揭強制執行法第18條第2項規定，聲請人聲請供擔
    保後停止對聲請人財產強制執行之執行程序，即有理由，應
    予准許。
(二)查本院99年度司執字第83412號強制執行事件，相對人聲請
    執行聲請人所有如附表所示之不動產（以下簡稱系爭不動產
    ），其最低拍賣價格（第三拍）如附表所示，合計新臺幣（
    下同）2,452,000元，又相對人以本院95年度訴字第1607號
    和解筆錄為執行名義，並提出債權讓與公告及債權讓與證明
    書為證，聲請執行債權金額3,825,525元，經本院依職權調
    閱99年度司執字第83412號執行卷宗，核閱無誤。則本件相
    對人執行債權總金額計3,825,525元，高於系爭不動產之最
    低拍賣價格2,452,000元，本件相對人因停止執行，未能即
    時經由系爭不動產受償之債權額可預估為2,452,000元，其
    可能因無法運用該筆資金而發生相當於利息之損失，本院認
    該項損失之利率，依法定利率即週年利率百分之5計算較為
    客觀，且不受利率波動之影響，應屬妥適之標準，而前開債
    務人異議之訴事件之訴訟標的金額為3,825,525元，為得上
    訴三審案件，參考各級法院辦案期限實施要點規定，第一、
    二、三審通常程序審判案件之期限分別為1年4個月、2年、1
    年，共計4年4個月，加計裁判送達、上訴、分案等期間，則
    以上開標準計算前開債務人異議之訴審理期限約為5年等情
    ，認此部分停止執行之應供擔保金額以613,000元【計算式
    ：2,452,000×5%×5＝613,000元】為適當，爰酌定如上之
    供擔保金額，裁定如主文所示。
四、依強制執行法第18條第2 項，裁定如主文。
中    華    民    國   100    年    8     月    16    日
                  民事第三庭    法  官  廖建彥
以上正本係照原本作成。
如對本裁定抗告，應於收受裁定正本送達後10日內向本院提出抗
告狀，並繳納抗告裁判費新台幣1,000元整。
中    華    民    國   100    年    8     月    16    日
                                書記官  蘇玟心
附表：
┌─┬────────────────────────┬─┬─────┬──────┬────────┐
│編│  土          地          坐          落        │地│ 面    積 │  權    利  │  最低拍賣價格  │
│  ├────┬────┬───┬───┬──────┤  ├─────┤            │                │
│號│縣  市  │鄉鎮市區○  段  ○○段  │  地    號  │目│ 平方公尺 │  範    圍  │  （新臺幣元）  │
├─┼────┼────┼───┼───┼──────┼─┼─────┼──────┼────────┤
│1 │臺南市  │永康區  │兵北  │      │135         │建│3372.71   │5萬分之280  │615,000元       │
│  ├────┼────┴───┴───┴──────┴─┴─────┴──────┴────────┤
│  │備考    │重測前：網寮段938-16地號。                                                            │
└─┴────┴───────────────────────────────────────────┘
┌─┬───┬───────┬───┬─────────────────┬────┬─────────┐
│編│      │              │建築式│      建物面積（平方公尺）        │  權利  │                  │
│  │      │基  地  坐  落│樣主要├───────────┬─────┤        │   最低拍賣價格   │
│  │建  號│--------------│建築材│樓    層    面    積  │附屬建物主│        │                  │
│  │      │建  物  門  牌│料及房│                      │要建築材料│        │   （新臺幣元）   │
│號│      │              │屋層數│合                計  │及用途    │  範圍  │                  │
├─┼───┼───────┼───┼───────────┼─────┼────┼─────────┤
│1 │1680  │臺南市永康區兵│17層、│8樓 ：143.31          │陽台6.12  │  全部  │1,837,000元       │
│  │      │北段135地號   │鋼筋混│合計：143.31          │          │        │                  │
│  │      │--------------│凝土造│                      │          │        │                  │
│  │      │臺南市永康區中│、辦公│                      │          │        │                  │
│  │      │華路349號8樓之│室    │                      │          │        │                  │
│  │      │2             │      │                      │          │        │                  │
│  ├───┼───────┴───┴───────────┴─────┴────┴─────────┤
│  │備考  │包括共同使用部分1885、1886建號之持分。                                                  │
└─┴───┴────────────────────────────────────────────┘